臺灣臺中地方法院刑事判決　　　　　　　　　　　　九十二年度交訴字第一八號
　　公　訴　人　臺灣臺中地方法院檢察署檢察官
　　被　　　告　庚○○
　　選任辯護人　黃靖閔律師
　　選任辯護人　羅豐胤律師
右列被告因過失致人於死等案件，經檢察官提起公訴（九十二年度偵字第一一五八五
號），本院合議庭裁定適用簡式審判程序，判決如左：
    主  文
庚○○因過失致人於死，處有期徒刑壹年；又駕駛動力交通工具肇事，致人死亡而逃
逸，處有期徒刑捌月。應執行有期徒刑壹年陸月。緩刑肆年。
    事  實
一、庚○○於民國九十二年五月二十八日二十時三十分許，駕駛車牌號碼為三Ｒ─三
    五六三號自小客車，沿臺中縣外埔鄉○○村○○路由東往西方向行使，其原應注
    意汽車行進中駕駛人應注意車前狀況，隨時採取必要安全措施，而依當時情形又
    無不能注意之情事，竟疏於注意及此，而貿然以時速六十至七十公里之速度行駛
    ，迨行至上開路段三三九號前時，其自小客車之右前側撞擊正於沿路旁行走之邱
    建英，致邱建英因此受傷而掉落於該路旁水溝內，而庚○○之自小客車之右前檔
    風玻離亦因此而破裂。事故發生後庚○○已明知撞及人受傷卻未下車查看及採取
    必要之救護，竟基於肇事逃逸之故意而迅速駕車駛離現場，且於翌日清晨即將該
    車送往其友人乙○○所經營之得利修車廠修復。而邱建英因此事故而受有受有傷
    害，並因其面部朝下而為該水溝內之淺水所溺斃（窒息、頭部外傷、下肢骨折）
    ，邱建英之屍體於翌日七時三十分許為鄰人辛○○○發現並報警處理，嗣因警方
    調閱該路段行經之車輛並循線追查，始知上情。
二、案經被害人邱建英之兄丁○○告訴暨臺灣臺中地方法院檢察署檢察官據報相驗自
    動檢舉偵查起訴。
    理  由
一、訊據被告庚○○對於右揭事實坦承不諱，核與告訴人丁○○指訴及證人己○○、
    辛○○○、戊○○、甲○○、壬○○、乙○○證述之情節大致相符，並有交通事
    故現場圖、道路交通事故調查報告表（一）（二）及拍攝現場相片九幀、本院勘
    驗筆錄等件附卷可稽。而本件車禍被害人邱建英確因此受傷而掉落水溝內並因此
    窒息（異物侵入）、頭部外傷、下肢骨折而溺斃，亦經臺灣臺中地方法院檢察署
    檢察官督同檢驗員相驗屬實，製有相驗筆錄、相驗屍體證明書、驗斷書在卷可憑
    。而警方於該處現場拾獲遺留現場碎片之右方車燈殼，經比對及證人乙○○到庭
    詰證稱該遺留碎片確與被告所駕駛之自小客車吻合，且被告於翌日清晨七時五十
    分將該車開往其修復廠修理所換下之部分亦為擋風玻離與右側車前大燈，堪認被
    告所駕駛之車輛確為行經該處之肇事車輛，是以被告之自白應與事實相符。按汽
    車駕駛人駕車時應注意車前狀況並隨時採取必要之安全措施，道路交通安全規則
    第九十四條第三項定有明文，被告駕車自應遵守上述道路交通安全規則之規定，
    再依附卷之交通事故調查報告表所載，本件肇事時、地之天候、路況皆良好，則
    肇事當時，被告亦無不能注意之情事，其竟疏未注意及此，而貿然以六十至七十
    公里之速度行駛致撞及被害人邱建英，在在可證被告之駕車失當行為，顯有過失
    。且本件經送臺灣省臺中縣區行車事故鑑定委員會，亦認被告庚○○駕駛自小客
    車未注意車前狀況，超速駕車，撞上在右側路旁行走之行人，為肇事原因，有臺
    灣省臺中縣區車輛行車事故鑑定委員會九十二年十二月四日中縣鑑字第九二○八
    八七號函附鑑定意見書在卷可憑，益可證明被告確有過失。再如上開檢察官相驗
    結果，被害人邱建英確因本件車禍而致失其自救力而溺斃，則被告過失駕車肇事
    ，與被害人之死亡結果間，自具有相當因果關係。是被告過失致人於死之犯行已
    臻明確，堪以認定。次按汽車駕駛人駕駛汽車肇事致人受傷或死亡，應即採取救
    護或其他必要措施，並向警察機關報告，不得駛離或逃逸，道路交通管理處罰條
    例第六十二條定有明文。本件被告駕駛車輛撞擊被害人，且對告訴人當場受有傷
    害已有認識，其竟未採取救護或其他必要措施，並向警察機關報告，即竟行駕車
    離去嗣經警循線查獲，其肇事逃逸已甚灼然。是被告肇事逃逸之犯行，亦堪以認
    定。
二、核被告庚○○所為，係犯刑法第二百七十六條第一項之過失致人於死、第一百八
    十五條之四肇事逃逸罪。被告所犯過失致人於死、肇事逃逸二罪間，犯意各別，
    罪名有異，應予分論併罰。爰審酌被告過失之程度、被害人因本車禍事故死亡、
    被告肇事後更棄被害人於不顧，其罪行甚重，惟念其犯罪後業與被害人家屬達成
    和解，有和解書在卷可稽，被害人家屬丁○○、丙○○亦於本院審理時當庭表示
    不願追究，願意給被告機會等語，有本院九十三年三月二十三日審判筆錄在卷可
    查，被告已取得被害人家屬諒解，犯罪後態度尚稱良好等一切情狀，分別量處如
    主文所示之刑，並定其應執行之刑。末查被告前未曾受有期徒刑以上刑之宣告，
    有臺灣高等法院被告全國前案紀錄表及臺灣臺中地方法院檢察署刑案資料查註紀
    錄表在卷可按。被告因一時失慮致犯本罪，其經此偵審教訓，當知謹慎而無再犯
    之虞，本院認所宣告之刑，以暫不執行為宜，爰併宣告緩刑四年，以勵自新。
據上論斷，應依刑事訴訟法第二百七十三條之一第一項、第二百九十九條第一項前段
、刑法第二百七十六條第一項、第一百八十五條之四、第五十一條第五款、第七十四
條第一款，罰金罰鍰提高標準條例第一條前段，判決如主文。
本案經檢察官癸○○到庭執行職務。
中      華      民      國    九十三    年      三      月    三十一    日
                              臺灣臺中地方法院交通法庭
                                  法  官  張清洲
右正本證明與原本無異。
如不服本判決，應於送達後十日內向本院提出上訴狀（須附繕本），上訴於臺灣高等
法院臺中分院。
中      華      民      國    九十三    年      三      月    三十一    日
                                        書記官
附錄論罪科刑法條
刑法第一百八十五條之四：
中華民國刑法第一百八十五條之四
駕駛動力交通工具肇事，致人死傷而逃逸者，處六月以上五年以下有期徒刑。
